【裁判字號】    98,簡上,120
【裁判日期】    980416
【裁判案由】    傷害
【裁判全文】
臺灣桃園地方法院刑事判決             98年度簡上字第120號
上  訴  人  臺灣桃園地方法院檢察署檢察官
被      告  乙○○
上列上訴人因被告家暴傷害案件，不服中華民國97年12月23日本
院97年度壢簡字第2143號第一審刑事簡易判決（聲請簡易判決處
刑書案號：97年度偵字第15703 號），提起上訴，本院管轄之第
二審合議庭判決如下：
    主  文
原判決撤銷。
乙○○傷害人之身體，處拘役貳拾日，如易科罰金，以新臺幣壹
仟元折算壹日。緩刑貳年，緩刑期內付保護管束，並應向被害人
甲○○○支付如附表所示調解筆錄條款之損害賠償。
    事  實
一、乙○○係甲○○○之姪子，兩人為三親等之旁系姻親，屬家
    庭暴力防治法第3條第4款所稱之家庭成員。詎乙○○因疑甲
    ○○○詐賭，遂於民國97年2月1日晚間8 時15分許，駕駛車
    號4788-ET號自用小客車，前往桃園縣平鎮市○○路雙連1段
    155 號之甲○○○住處，雙方一言不合，且見甲○○○踢損
    並持石砸損其所駕車輛（甲○○○所涉毀棄損壞部分，未據
    告訴），竟基於傷害之犯意，徒手接續毆打甲○○○數拳，
    致甲○○○受有頭部外傷併腦震盪之傷害。
二、案經甲○○○訴由桃園縣政府警察局平鎮分局報請臺灣桃園
    地方法院檢察署檢察官偵查後聲請以簡易判決處刑。
    理  由
一、證據能力部分：
  (一)按被告以外之人於審判外之陳述雖不符刑事訴訟法第159 條
    之1至之4規定，而經當事人於審判程序同意作為證據，法院
    審酌該言詞陳述或書面陳述作成時之情況，認為適當者，亦
    得為證據；當事人、代理人或辯護人於法院調查證據時，知
    有刑事訴訟法第159條第1項不得為證據之情形，而未於言詞
    辯論終結前聲明異議者，視為有前項之同意，同法第159 條
    之5 定有明文。又該條立法意旨在於傳聞證據未經當事人之
    反對詰問予以核實，原則上先予排除，惟若當事人已放棄反
    對詰問權，於審判程序中表明同意該等傳聞證據可作為證據
    ；或於言詞辯論終結前未聲明異議，基於尊重當事人對傳聞
    證據之處分權，及證據資料愈豐富，愈有助於真實發見之理
    念，且強化言詞辯論主義，使訴訟程序得以順暢進行，上開
    傳聞證據亦均具有證據能力。準此，被告乙○○對檢察官所
    提證人即告訴人甲○○○前於警詢時、偵查中之陳述（見97
    年度偵字第15703號偵查卷第8頁至第10頁、第16頁至第17頁
    ），表示沒有意見，復本院認其作成之情形並無不當之情形
    ，經審酌後認為適當，故證人甲○○○前開審判外之陳述得
    為證據，合先敘明。
  (二)另壢新醫院97年2 月22日000000000000號診斷證明書暨受傷
    照片、98年3 月17日壢新醫字第2009030085號函附病歷資料
    、楊志明內兒科診所病歷紀錄（見同上偵查卷第12頁至第13
    頁，本院刑事卷第22頁至第55頁），與本案事實具有自然關
    聯性，復屬書證性質，且查無事證足認有違背法定程序或經
    偽造、變造所取得之情事，而被告對此部分之證據能力亦不
    爭執，是堪認有證據能力，附此敘明。
二、訊據被告乙○○對上揭犯罪事實坦承不諱，核與告訴人甲○
    ○○於警詢時、偵查中指訴情節相符，復有壢新醫院97年 2
    月22日000000000000號診斷證明書暨受傷照片、98年3 月17
    日壢新醫字第2009030085號函附病歷資料、楊志明內兒科診
    所病歷紀錄各1份在卷可稽（97年度偵字第15703號偵查卷第
    8 頁至第10頁、第12頁至第13頁、第16頁至第17頁，本院刑
    事卷第22頁至第55頁），足徵被告任意性之自白要與事實相
    符，應屬可信。是本件事證明確，被告犯行洵堪認定。
三、查被告乙○○係告訴人甲○○○姪子乙節，已據渠等於本院
    審判時陳述明確（見本院刑事卷第66頁），是兩人為三親等
    之旁系姻親，屬家庭暴力防治法第3條第4款所稱之家庭成員
    ；故被告對於家庭成員之告訴人故意實施身體上不法侵害之
    家庭暴力行為，核其所為係犯刑法第277條第1項之傷害罪，
    依家庭暴力防治法2條第2款規定，屬家庭暴力罪。又被告先
    後數次毆打告訴人之行為，係於密切接近之時地為之，侵害
    同一身體法益，各行為之獨立性極為薄弱，且係出於同一犯
    意為之，依一般社會觀念，各舉動難以強行分開，應視為數
    個舉動之接續實施，合為包括之一行為予以評價，為接續犯
    。原審對被告予以論罪科刑，固非無見，惟漏未就被告所犯
    傷害行為，依家庭暴力防治法規定，論以家庭暴力罪，容有
    未洽，上訴人指摘原判決量刑不當，固待商榷，惟原判決既
    有上述違誤之處，自應由本院予以撤銷。爰審酌被告係告訴
    人之姪子，卻祇因細故率行傷害告訴人身體，致其受有頭部
    外傷併腦震盪之傷害，容有不該，惟念及犯後尚能坦承犯行
    ，容有悔意，另兼衡被告之素行、生活狀況、智識程度等一
    切情狀，量處如主文所示之刑，並諭知易科罰金之折算標準
    。
四、末被告乙○○前未曾因故意犯罪受有期徒刑以上刑之宣告，
    此有臺灣高等法院被告前案紀錄表1 份附卷足考，其犯本件
    家庭暴力傷害固有不該，惟念其現業與告訴人甲○○○達成
    調解，願賠償其所受之損害，而獲得告訴人之原諒，此有本
    院98年度附民移調字第107 號調解筆錄可稽，堪認被告經此
    偵、審程序及刑之宣告後，日後行為舉止自當知所警惕，信
    無再犯之虞，本院因認前開宣告之刑，以暫不執行為適當，
    爰併宣告緩刑2年，及依家庭暴力防治法第38條第1項規定，
    諭知於緩刑期內付保護管束，俾由專業人員於該期間內施以
    觀護與輔導，以導正其觀念，而啟自新。復按緩刑宣告，得
    斟酌情形，命犯罪行為人向被害人支付相當數額之財產或非
    財產上之損害賠償，刑法第74條第2項第3款定有明文，查被
    告與告訴人調解成立，渠等並簽訂如附表所示之調解筆錄條
    款，被告願依約支付告訴人新臺幣（下同）5 萬元，為確保
    被告能如期履行上述調解筆錄條款，以維護告訴人權益，本
    院斟酌上情爰併命被告應向告訴人支付如附表所示調解筆錄
    條款；若被告有未依約履行調解筆錄條款之情事，告訴人得
    執以本件刑事判決書，抑或本院98年度附民移調字第107 號
    調解筆錄，據以為民事強制執行名義，維護其權益，附此敘
    明。
據上論斷，應依刑事訴訟法第455條之1 第1項、第3項、第369條
第1項前段、第364條、第299條第1項前段，家庭暴力防治法第38
條第1項，刑法第277 條第1項、第41條第1項前段，第74條第1項
第1款、第2項第3款，刑法施行法第1條之1 第1項、第2項前段，
判決如主文。
本案經檢察官施昱廷到庭執行職務。
中    華    民    國    98    年    4     月    16    日
                  刑事第六庭  審判長法  官  錢建榮
                                    法  官  宣玉華
                                    法  官  黃翊哲
┌──────────────────────────┐
│附表壹：                         98年度簡上字第120號│
├──────────────────────────┤
│       調解筆錄條款（98年度附民移調字第107號）      │
├──────────────────────────┤
│乙○○願給付甲○○○新臺幣伍萬元，給付方法為：乙○○│
│於民國九十八年四月十五日、九十八年五月十五日各給付新│
│臺幣貳萬伍仟元，如有一期未給付，視為全部到期。      │
└──────────────────────────┘
以上正本證明與原本無異。
本件不得上訴。
                                    書記官  劉霜潔
中    華    民    國    98    年    4     月    16    日
附錄本判決論罪科刑法條：刑法第277條第1項
傷害人之身體或健康者，處3年以下有期徒刑、拘役或1,000元以
下罰金（罰金部分，依刑法施行法第1條之1第1項、第2項前段規
定，貨幣單位變更為新臺幣且金額提高為30倍）。


司法院資訊處製作；財團法人民間司法改革基金會備份。
